【裁判字號】    89,易,2490
【裁判日期】    891222
【裁判案由】    傷害
【裁判全文】
臺灣臺南地方法院刑事判決                        八十九年度易字第二四九號
    公  訴  人  臺灣台南地方法院檢察署檢察官
    被      告  甲○○
右列被告因傷害案件，經檢察官提起公訴（八十九年度營偵字第一０六一號），本院
判決如左：
    主  文
甲○○共同傷害人之身體，處拘役肆拾日，如易科罰金，以佰元折算壹日。
    事  實
一、甲○○於民國八十九年七月二日凌晨一時五分許，在台南縣後壁鄉○道○號○路
    北向新營服務區，因其所駕駛之ＧＧ─八四九號營業大客車發生故障，亟需水力
    搶救，乃敲醒停於加水區駕駛ＸＴ─五八七號曳引車之乙○○，要求其讓位，惟
    因雙方認知有異，而未獲謝某同意，俟甲○○駕駛其車至加油站水龍頭處以水力
    搶救時，乙○○及其父丙○○亦駕車行經該處，乃陸續下車責問鄭某為何無故叫
    醒熟睡中之謝氏父子，雙方一言不合，甲○○與其大客車上十餘名不詳姓名之成
    年男乘客竟共同基於傷害人身體之犯意聯各，一起出手毆打丙○○、乙○○父子
    二人，致丙○○受有頭部外傷合併右側額部擦傷、前胸挫傷瘀血擦傷（直徑約六
    公分）、兩側後肩部、左側腰部多處擦傷、右膝擦傷（四公分）、右側第二趾甲
    脫落裂傷等傷害，乙○○亦受有頭部外傷合併腦震盪、頭部、前胸、後背、左上
    臂、腰部兩側膝部等多處擦傷及撕裂傷。
二、案經丙○○、乙○○訴由國道公路警察局第四警察隊報告台灣台南地方法院檢察
    署檢察官偵查起訴。
    理  由
一、訊據被告甲○○矢口否認有傷害之犯行，辯稱：告訴人丙○○拿掃把毆打伊背部
    ，伊身體往前傾，手撞到乙○○下巴，並非故意傷害告訴人乙○○，至於告訴人
    二人身上的傷，是大客車上的乘客打的云云。經查：右揭事實業據告訴人丙○○
    、乙○○指訴綦詳，並有菩提醫院診斷證明書二紙在卷足憑。且被告於警訊及偵
    查中自白稱：「我車至加油站處理完後，該司機又找了另一個司機對我叫罵，我
    們雙方一言不合，便在加油站處互毆」（見警卷）、「年紀比較大的（丙○○）
    從後面拿竹掃把打我頭後部，我往前跌與他兒子（乙○○）對面撞到，他兒子也
    打我，我才打他兒子下巴」（見偵查卷第六頁背面），核與告訴人之前揭指訴相
    符。又被告與大客車上之乘客既然係為使用加水站之水源，不滿告訴人強佔加水
    區而下手毆打告訴人，渠等有犯意聯絡及行為分擔亦可確定。被告於本院審理中
    改稱未參與毆打，顯係事後卸責之詞，不足採信，本件事證明確，被告犯行洵堪
    認定。
二、核被告所為係犯刑法第二百七十七條第一項之傷害罪名。被告與該十餘名，年籍
    不詳之成年男乘客間，有犯意聯絡及行為之分擔，皆為共同正犯。又被告與該不
    詳年籍共犯在同一時、地，以一傷害行為，同時致二名被害人受傷，應依同種想
    像競合之例，從一重處斷。爰審酌被告係為使用加水站之水源而起爭執、被害人
    二人受傷之程度，及尚未與被害人達成民事和解等一切情狀，量處如主文所示之
    刑，並諭知易科罰金之折算標準，以資懲儆。
三、據上論斷，應依刑事訴訟法第二百九十九條第一項前段，刑法第二十八條、第五
    十五條前段、第二百七十七條第一項、第四十一條，罰金罰鍰提高標準條例第一
    條前段、第二條，判決如主文。
本案經檢察官陳慧玲到庭執行職務
中    華    民    國      八十九      年      十二    月      二十二    日
                                  臺灣臺南地方法院刑事第四庭
                                          法  官  張  麗  娟
右正本證明與原本無異
如不服本判決，應於判決送達後十日內，向本院提出上訴狀。
                                          書記官  陳  怡  吟
中    華    民    國      八十九      年      十二    月      二十二    日
附錄條文：
刑法第二百七十七條第一項
傷害人之身體或健康者，處三年以下有期徒刑，拘役或一千元以下罰金。


司法院資訊處製作；財團法人民間司法改革基金會備份。
